# 使用权资产的利息计提

提问人：riigfn 时间：2020-10-16 16:40:14
求助：租期 66 个月（含免租期 6 个月），付款条件见表格。有两个问题
1 、确认使用权资产时，进项税如何处理，因为发票是每期支付租金的才开具的，是否租赁负债的初始确认金额中不包含进项税，还是把进项税做在待抵扣进项税中？
2 、为什么最后按表格摊销的利息金额有较大差异，哪里错了？
使用权资产的利息分摊.xlsx
2020-10-16 16:39 上传
14.1 KB, 下载次数: 79

回答人：chenyiwei
使用权资产和租赁负债的初始确认金额中都不包含进项税。对进项税额的会计处理，是在实际收到出租人开具的专用发票时，在支付款项时一并进行会计处理：借：应交税费——应交增值税（进项税额），贷：银行存款。
租赁负债的实际利率法摊销与应付债券等非流动金融负债的实际利率法摊销无本质差异。